【裁判字號】    90,交訴,5
【裁判日期】    900313
【裁判案由】    公共危險
【裁判全文】
臺灣士林地方法院刑事判決                              九十年度交訴字第五號
    聲  請  人  臺灣士林地方法院檢察署檢察官
    被      告  甲○○
右列被告因公共危險案件，經檢察官聲請以簡易判決處刑（八十九年度偵字第五Ｏ八
三號），本院認為不宜逕以簡易判決處刑，改依通常程序審判，判決如左：
    主  文
甲○○駕駛動力交通工具，致人受傷而逃逸，處有期徒刑陸月，如易科罰金以參佰元
折算壹日。
    事  實
一、甲○○於民國八十九年二月二十六日下午二時二十五分許，駕駛車牌號碼Ｔ四－
    五二０號營業小客車，沿臺北市○○○路西向東車道行駛，行經臺北市大同區○
    ○○路、涼州街口時，其車右前車頭撞及沿同方向第二車道行駛欲右轉延平北路
    ，由乙○○所乘騎車牌號碼ＤＳＶ－八二五號機車右後車尾肇事，致乙○○身體
    左髖部挫傷（業務過失傷害部分未據告訴，公訴人未予起訴），甲○○未即採取
    救護措施並報警處理而仍駕駛該部Ｔ四－五二０號營業小客車逃逸，嗣經員警循
    線查獲。
二、案經台北市政府警察局大同分局移送移送臺灣士林地方法院檢察署檢察官偵查，
    經檢察官聲請以簡易判決處刑，本院認為不宜逕以簡易判決處刑，改依通常程序
    審判。
     理  由
一、訊據被告甲○○固不否認上開營小客車平常係由伊所駕駛，惟矢口否認有擦撞乙
    ○○之情，辯稱：伊並無印象有駕駛該部Ｔ四－五二０號營業小客車途經該處云
    云，惟查：右揭犯罪事實，業據被害人乙○○於警訊及偵查中指述綦詳，其於偵
    查中陳稱：「機車被撞後往前衝，撞到前面護欄，聲音很大，附近處理其他車禍
    的警察都有聽到聲音..... 他（指異議人）應該知道，因為當時『只有我們二部
    車』，而且我『碰撞的聲音很大』..... 他『速度有減慢』，可是來又開走，我
    有看到對方車牌號，因為他有慢下來，所以『我看得很清楚』，我很『確定』是
    Ｔ四－五二０號車」等語（臺灣士林地方法院檢察署八十九年十月四日訊問筆錄
    ），此外復有診斷證明書、道路交通事故調查報告表、補充資料表、談話記錄表
    、機車及該部Ｔ四－五二０號營業小客車相片附卷可稽，而證人連景炎於警訊中
    陳稱：其八十九年二月二十六日十四二十五分左右在延平北路、民權西路口，看
    到有一部計程車車號Ｔ四－五二０號黃色的撞到一部輕機車ＤＳＶ－八二五號逃
    逸後，其將該車號記起來交給被撞的機車車主等語。於偵查中復證稱：當時我剛
    好走在路邊，我沒看見他們相撞，我看到時那位小姐（指被害人乙○○）已倒在
    路邊，摩托車被撞倒了，路上有人叫『撞到了』，前面只有之被告這部車（指該
    部Ｔ四－五二０號營業小客車），所以我認為應該是他撞到的等語（同上偵卷第
    三十頁反面），證人即現場處理之台北市政府警察局大同分局交通分隊員警林志
    峰於本證稱：我值班時接到通報是由洪報案，即赴現場處理，看到被害人洪機車
    倒在現場，我見她手腳有輕微擦傷，被害人稱是被計程車撞到機車右後方所致，
    她稱有位路人連先生有看到肇事車號，並告訴她，但她本身並不確定該肇事車號
    全部，但當時有提出一張紙條，上有記載肇事車號，但車號是何人所抄下，被害
    人不清楚，我當時看完並將紙條歸還她，我到現場時該路人連先生已離開，但有
    留下電話等語，參以本件車禍係偶發事故，被告甲○○與被害人乙○○互不相識
    ，素無嫌隙，且被害人乙○○自始於警訊及偵、審中，就其受傷害部分均不提出
    告訴，並表示不願追究等語，有警訊筆錄及偵查筆錄附卷可按，被害人乙○○應
    無設詞誣攀之理，足見被告知悉肇事致乙○○人車倒地後，未下車查看，故為逃
    避救護措施及肇事責任即驅車逃逸現場之意圖甚明。至證人連景炎於偵查中所證
    稱：對於肇事車輛不確定為Ｔ四－五二０號營業小客車及於車禍當場用口頭告訴
    被害人肇事車牌號碼等語，此係因證人連景炎於八十九年七月六日偵查中接受訊
    問時，距肇事時間，已相隔數月之久，記憶已有模糊所致，另其於警訊中所稱：
    其將該車號記起來交給被撞的機車車主等語，亦係指記憶而向被害人口述之意，
    彼此並無不符之處，均不足為被告有利之事證。綜上所述，被告所辯顯為卸責之
    詞，其罪行明確，犯行堪可認定，應依法論科。
二、核被告所為，係犯刑法第一百八十五條之四肇事逃逸罪。爰審酌被告之品行、犯
    罪動機、目的、手段、所生之危害及犯罪後之態度等一切情狀，量處如主文所示
    之刑。又中華民國刑法第四十一條業於中華民國九十年一月十日公布修正，並於
    同年一月十二日生效，該條規定：「犯最重本刑為五年以下有期徒刑以下之刑之
    罪，而受六個月以下有期徒刑或拘役之宣告，因身體、教育、職業、家庭之關係
    或其他正當事由，執行顯有困難者，得以一元以上三元以下折算一日，易科罰金
    。但確因不執行所宣告之刑，難收矯正之效，或難以維持法秩序者，不在此限。
    」，是被告犯後法律已有變更，比較新舊法，自以新法對被告有利，自應適用新
    法，諭知易科之折算標準。
據上論結，應依刑事訴訟法第二百九十九條第一項前段、第四百五十二條、刑法第一
百八十五條之四、第二條第一項但書、刑法第四十一條第一項前段，罰金罰鍰提高標
準條例第二條判決如主文。
本案經檢察官張嘉芬到庭執行職務。
中    華    民    國      九十      年      三        月      十三      日
                                  臺灣士林地方法院刑事第一庭
                                      法  官  蔡  明  宏
右正本證明與原本無異。
如不服本判決，應於判決送達後十日內，向本院提出上訴狀。
                                      書記官  陳  漢  朝
中    華    民    國      九十      年      三        月      十六      日
附錄本案論罪科刑法條全文：
刑法第一百八十五條之四
    駕駛動力交通工具肇事，致人死傷而逃逸者，處六月以上五年以下有期徒刑。


司法院資訊處製作；財團法人民間司法改革基金會備份。
